臺灣嘉義地方法院刑事宣示判決筆錄
110年度易字第321號
公  訴  人  臺灣嘉義地方檢察署檢察官
被      告  王士騰



選任辯護人  陳世勳律師
上列被告因業務侵占案件，經臺灣嘉義地方檢察署檢察官提起公
訴（109 年度偵字第7209號）後，聲請改依協商程序而為判決，
本院於中華民國111 年3 月24日下午4 時整，在本院刑事第十五
法庭公開宣示判決，出席職員如下：

    法  官  蘇姵文
    書記官  李宗軒
    通  譯  林虹儀

法官起立朗讀判決主文、犯罪事實要旨、處罰條文、附記事項，
及告以上訴限制、期間並提出上訴狀之法院，且諭知記載其內容
：
一、主  文：
    王士騰犯業務侵占罪，處有期徒刑壹年捌月。又犯業務侵占
    罪，處有期徒刑壹年。應執行有期徒刑貳年。緩刑伍年，被
    告應給付告訴人新臺幣（下同）230 萬元，自民國（下同）
    111 年4 月24日起至115 年12月24日止，按月於每月24日各
    給付40,000元，另於116 年1 月24日給付20,000元。
二、犯罪事實要旨：
    王士騰（原名：王嘉偉）自民國99年8 月起至109 年3 月止
    ，擔任址設嘉義縣○○市○○○○路00○00號「中丞貿易有
    限公司」（下稱中丞公司）之業務員，負責對外接洽客戶、
    載送貨品予客戶及向客戶收取貨款，為從事業務之人。然其
    竟意圖為自己不法之所有，基於業務侵占之犯意，分別為下
    列犯行：
  ㈠於附表一所示時間，收取附表一所示之客戶欲支付予中丞公
    司之貨款共計新臺幣（下同）329萬7,295元後，竟將之侵占
    入己，挪作個人賭博資金使用。嗣於107年4月初，中丞公司
    發現應收貨款過多，向附表一所示之客戶對帳，而查知上情
    。經中丞公司同意王士騰自107年4月30日起，每月扣薪5萬 
    元償還，至109年2月止，已扣薪償還23期，共計115萬元。
  ㈡詎其仍不知悔改，自108年6月起故態復萌，於附表二所示時
    間，向附表二所示之客戶收取該等客戶欲支付予中丞公司之
    貨款，均侵占入己，且將附表二編號10之客戶陳永華簽發予
    中丞公司之面額各新臺幣（下同）20萬元（下稱A支票）、2
    1萬3,600元（下稱B支票）之貨款支票2紙易持有為所有，交
    予不知情之吳小均、日昇財有限公司（下稱日昇財公司）負
    責人王麗真換取現金，附表二金額共計131萬1,060元，挪作
    個人賭博資金使用。嗣於108年12月間，中丞公司又發現應
    收貨款過多，向附表二所示之客戶對帳，而查知上情。
三、處罰條文：
    刑法第336條第2項、第74條第1項第1款、第2項第3款。
四、協商判決除有刑事訴訟法第455 條之4 第1 項第1 款於本訊
    問程序終結前，被告撤銷協商合意或檢察官撤回協商聲請者
    ；第2 款被告協商之意思非出於自由意志者；第4 款被告所
    犯之罪非第455 條之2 第1 項所定得以協商判決者；第6 款
    被告有其他較重之裁判上一罪之犯罪事實者；第7 款法院認
    應諭知免刑或免訴、不受理者情形之一，及違反同條第2 項
    「法院應於協商合意範圍內為判決；法院為協商判決所科之
    刑，以宣告緩刑或2 年以下有期徒刑、拘役或罰金為限」之
    規定者外，不得上訴。
五、如有前項得上訴之情形，得自收受宣示判決筆錄送達之日起
    20日內，向本院提出上訴書狀，上訴於第二審法院。
六、依據刑事訴訟法第455 條之9 第1 項前段之規定，作成本宣
    示判決筆錄，以代判決書。
七、本案經檢察官周欣潔起訴，檢察官江金星到庭執行職務。
中　　華　　民　　國　 111　　年　　3 　　月　　24　　日
                      臺灣嘉義地方法院刑事第七庭
                            書記官  李宗軒
                            法  官  蘇姵文
以上正本證明與原本無異。
本判決除有刑事訴訟法第455條之4第1項第1款、第2款、第4款、
第6款、第7款所定情形之一，或違反同條第2項規定外，不得上
訴。如有上開得上訴之情形，應於收受判決後20日內向本院提出
上訴書狀，並應敘述具體理由；其未敘述上訴理由者，應於上訴
期間屆滿後20日內向本院補提理由書「切勿逕送上級法院」。告
訴人或被害人如對於本判決不服者，應具備理由請求檢察官上訴
，其上訴期間之計算係以檢察官收受判決正本之日期為準。
中　　華　　民　　國　　111 　年　　3 　　月　　26　　日
                            書記官　張菀純
附表一：
編號 客戶名稱 計款日期 被告侵占金額 （單位：新臺幣） 1 陳游福 106.10.16 106.11.24-106.11.30 107.03.26 3萬7,240元 3萬2,120元 3萬4,200元 2 盧雲添 107.03.09 1萬3,680元 3 簡瑞燦 107.04.16 2萬0,500元 4 蔡嘉明 106.05.31 2萬9,000元 5 林泳翊 107.02.21 5萬7,000元 6 江玟杏 106.10.21 107.01.08 3萬1,300元 7 郭光鈞 106.06.12 107.01.24 4,200元 1萬2,000元 8 彭成熒 107.03.17 4萬4,800元 9 劉學萬 106.08.07 3萬3,200元 10 陳永煌 107.03.29 8,000元 11 邱慶鑾 106.03.17 106.03.22 106.06.10 106.08.07 106.09.21 106.11.15 106.11.18 107.01.10 107.01.12 23萬3,510元 12 呂光訓 107.02.08 107.02.23 107.03.02 10萬9,000元 13 范鐵城 106.08.08 4萬1,000元 14 陳逸明 106.11.30 6萬元 15 馬豐生 106.12.26 5萬1,500元 16 吳紫峰 106.09.04前 106.09.04 106.09.05 106.09.08 106.09.27 106.11.28 106.12.08 106.12.17 106.12.18 107.02.14 21萬1,000元 17 鄭嘉雄 106.12.27 107.01.19 107.01.26 11萬2,100元 18 戴萬盛 106.09.21 106.10.18 106.10.27 106.10.30 106.11.08 106.11.13 106.12.25 106.12.27 27萬8,000元 19 柯偉才 106.11.03 2萬8,000元 20 陳政宏 106.11.16-107.03.06 107.04.02 3萬9,200元 5,000元 21 鄭進成 106.09.03 8,000元 22 莊隨通 106.11.30 106.12.01 107.02.13 11萬0,400元 23 吳忠明 106.08.31 106.11.09 2萬1,200元 4,500元 24 施丞舉 106.09.28 1萬1,600元 25 詹銘豐 106.09.08 2萬1,600元 26 張正欣 106.08.07 106.11.10 107.01.16 3萬2,900元 27 田英仁 106.08.03 106.11.20 106.12.19 9萬6,330元  28 李棟城 106.10.29 9,600元 29 許清山 107.04.12 1萬3,680元 30 黃大千 106.10.30 106.12.29 5萬6,000元 31 林振龍 106.09.08 2萬元 32 劉明山 106.03.10 5,600元 33 辜建彰 106.07.22 6,200元 34 林炳修 106.12.30 2萬8,000元 35 梁明森 107.04.04 4萬9,500元 36 吳東源 106.04.24 4,800元 37 李政哲 106.05.10 106.08.04 107.01.12 107.01.28 8,100元 2萬4,000元 7,200元 2萬1,000元 38 李進義 107.03.06 7,000元 39 陳素華 106.08.25 106.12.30 107.02.02 107.02.23 7萬9,800元 40 王美珍 106.10.30 2萬7,000元 41 黃世梁 107.02.02 3萬2,000元 42 陳文義 105.12.02 105.12.17 106.01.27 106.02.03 106.02.22 106.02.23 21萬9,000元 43 劉俊佑 105.12.18 106.01.07 106.01.13 106.05.15 2萬1,000元 1萬2,000元 1萬8,000元 3萬元 44 簡吉村 106.03.04 107.01.31 10萬1,200元 45 吳鴻其 107.02.09 2萬8,100元 46 劉清鵬 106.11.27 106.12.07 3萬2,800元 47 林德興 106.06.23 9,000元 48 劉傳和 106.11.23 107.01.18 5萬7,800元 3萬7,800元 49 廖月娥 106.11.28 6,000元 50 許富貴 106.01.17 14萬1,075元 51 王忠勝 105.09.28-106.02.16 8萬1,960元 52 洪明祥 104.09.25 104.11.21-106.04.05 27萬元   共計 329萬7,295元 

附表二：
編號 客戶名稱 計款日期 被告侵占金額 1 許進田 108.11.11 108.12.16 109.01.15 1萬9,200元 1萬2,600元 2萬0,400元 2 陳素華 109.02.19 109.02.25 1萬6,000元 7,000元 3 洪能意 109.02.03 4萬9,000元 4 陳信源 108.11.27 4萬5,000元 5 梁明森 109.02.14 7,000元 6 李以文 108.12.27 6,000元 7 陳游福 108.11.30 109.01.21 109.03.03 109.03.04 109.03.06 6萬9,600元 8 陳永煌 108.12.05 2萬6,000元 9 吳錫林 108.09.23 108.09.24 108.09.28 108.11.16 109.03.19 13萬2,000元 10 陳永華 108.11.15：12萬元 108.12.02：10萬元 108.12.25：6萬元、              1萬3,680元 109.01.09：6萬元 109.01.13：6萬元 41萬3,680元（原誤載為39萬5,000元） 11 陳明瑤 109.01.08 4萬5,000元 12 吳紫峰 108.06.04-108.12.16 1萬元 13 黃孟環 108.09.10-108.09.25 108.10.01 108.11.21 109.01.21 1,800元 1萬7,500元 9萬4,600元 2萬8,500元 14 林致坪 109.02.27 5,500元 15 蔡燕昌 108.12.03 5萬元 16 邱慶鑾 108.12.11 109.02.19 1萬1,100元 6,600元 17 莊隨通 108.12.17 109.01.07 9萬6,000元 18 陳坪柏 109.02.01 109.02.05 109.03.02 1萬8,000元 5,880元 3萬7,000元 19 劉文源 劉建村 109.02.10 3萬0,100元 20 劉俊佑 108.08.16 3萬元   共計 131萬1,060元